# 关于子公司不予配合执行审计问题

提问人：雪落星空 时间：2019-03-06 22:25:55
甲公司与自然人 A 于 2016 年共同成立乙公司，为甲集团的非重要组成部分。甲持股51%，51%表决权。A 持股49%，49%表决权。均为认缴。自然人 A 为法人。 2018 年 6 月，甲公司与自然人关系恶化，A 自己注销了银行基本户，并控制了公司用章。 2018 年对甲集团执行审计发现：乙公司 6月份之后未再做账，基本户账户尚有余额。因 A 不予配合，审计无法获取乙公司的银行开户清单、银行流水、征信报告等资料，无法对乙公司执行审计。鉴于以上情形，审计应该如何应对？

回答人：chenyiwei
要求甲公司管理层配合协调（不排除采用仲裁、诉讼等手段），促使自然人A 配合审计，确保获取充分、适当的审计证据。否则应考虑该审计范围受限的事项对审计意见的可能影响；如果同时要求出具内控审计报告的，则应考虑对子公司失控这一事项对内控审计意见的影响（不排除内控审计报告出具否定意见）。